【裁判字號】    97,消債更,130
【裁判日期】    971120
【裁判案由】    更生事件
【裁判全文】
臺灣臺北地方法院民事裁定           97年度消債更字第130號
聲  請  人
即債務人    甲○○
                      國民
上列聲請人聲請消費者債務清理事件，本院裁定如下：
    主  文
債務人甲○○自中華民國九十七年十一月二十日上午十一時起開
始更生程序。
命司法事務官進行本件更生程序。
    理  由
一、按法院開始更生程序之裁定，應載明其年、月、日、時，並
    即時發生效力。法院裁定開始更生或清算程序後，得命司法
    事務官進行更生或清算程序，必要時得選任律師、會計師或
    其他適當之自然人或法人一人為監督人或管理人。消費者債
    務清理條例第45條第1 項、第16條第1 項分別定有明文。
二、聲請意旨略以：債務人負債總額達新臺幣（下同）1,194,18
    4 元，嗣依中華民國銀行公會會員辦理消費金融案件無擔保
    債務協商機制，與債權人板信商業銀行股份有限公司等8 家
    金融機構達成分期還款協議，約定自民國95年7 月起，以分
    120 期，每月還款14,212元之方式償債，惟因債務人於96年
    8 月31日遭任職之天剛資訊股份有限公司（下稱天剛公司）
    資遣，已無薪資收入，致未能履行每月還款14,212元之還款
    條件，此係因不可歸責於債務人之事由，致履行原協商條件
    有重大困難，爰聲請更生等語。
三、經查：
  (一)債務人主張其負債總額1,194,184 元，無擔保或無優先之債
    務未逾1,200 萬元，其於96年8 月31日遭任職之天剛公司資
    遣，現無任何收入，亦無其他財產，有不能清償債務情事，
    業據其提出與所述相符之財產及收入狀況說明書、債權人清
    冊、財政部臺灣省北區國稅局94年度、95年度綜合所得稅各
    類所得資料清單、財產歸屬資料清單、離職證明書、勞工保
    險局核定通知書等件為證。
  (二)雖債務人於消費者債務清理條例施行前，曾與各債權人就無
    擔保債權成立協商，約定自95年7 月起，分120 期，按月還
    款14,212元，有協議書附卷可憑。惟查：債務人所任職之天
    剛公司因組織變動、累積虧損之故，於96年8 月31日資遣債
    務人，已據本院向天剛公司、勞工保險局函查屬實，並有天
    剛公司97年6 月18日97天字第97035 號函、勞工保險局97年
    7 月1 日保給失字第09710145060 號函在卷足憑。而債務人
    現無任何收入，亦無其他財產，復據本院調閱稅務電子閘門
    財產所得調件明細表查核無誤。又債務人原任職天剛公司，
    95年度薪資所得為472,654 元，每月收入近4 萬元，亦有財
    政部臺灣省北區國稅局95年度綜合所得稅各類所得資料清單
    附卷可稽。按債務人遭天剛公司資遣，係因該公司組織變動
    、累積虧損之故，其因資遣致無任何收入尚無可歸責之事由
    ，而債務人成立協商時每月收入近4 萬元，而與各債權人約
    定按月還款14,212元，以其目前無任何收入，亦無其他財產
    ，其履行原協商條件自有重大困難，債務人主張因不可歸責
    於己之事由，致履行原協商條件有重大困難，應堪採信。
  (三)綜上，債務人為一般消費者，並未從事營業活動，無擔保或
    無優先之債務未逾1,200 萬元，有不能清償債務情事，前與
    各債權人成立之協商條件，復因不可歸責於己之事由，致履
    行顯有重大困難，此外，又查無消費者債務清理條例第6 條
    第3 項、第8 條或第46條各款所定駁回更生聲請之事由存在
    ，債務人聲請更生，應屬有據，爰准予開始更生程序，並命
    司法事務官進行本件更生程序。
四、依首揭規定裁定如主文。
中    華    民    國    97    年    11    月    20    日
              民事第二庭    法      官  陳秀貞
上為正本係照原本作成
本件不得抗告
本裁定已於民國97年11月20日上午11時公告
中    華    民    國    97    年    11    月    20    日
                            書  記  官  劉碧輝


司法院資訊處製作；財團法人民間司法改革基金會備份。
